【裁判字號】    97,易,3694
【裁判日期】    980212
【裁判案由】    傷害
【裁判全文】
臺灣臺北地方法院刑事判決              97年度易字第3694號
公  訴  人  臺灣臺北地方法院檢察署檢察官
被      告  甲○○
上列被告因傷害案件，經檢察官提起公訴（九十七年度偵字第二
二二○一號），被告於準備程序中先就被訴事實為有罪之陳述，
經本院告以簡式審判之旨，並聽取當事人之意見後，本院合議庭
裁定行簡式審判程序，判決如下：
    主  文
甲○○傷害人之身體，處有期徒刑月，如易科罰金，以新臺幣
壹仟元折算壹日。
    事  實
一、甲○○係臺北市中正區○○○路○段一一六號大樓之保全人
    員，於民國九十七年七月十五日十七時許，在上址大樓一樓
    執行大門警衛勤務，因見乙○未經登記即進入該大樓欲搭乘
    電梯，而向前勸阻並要求乙○先行登記，二人因而在上址大
    樓一樓電梯門前發生爭執，詎甲○○竟基於傷害乙○之犯意
    ，以雙手抓住乙○雙臂，將乙○向後推倒，致乙○向後跌倒
    ，頭部撞及上址大樓之大門握把下緣，因而受有頂葉頭皮裂
    傷六×一公分、右前臂肘瘀傷三×一公分併擦傷三×○點一
    公分、右上臂瘀傷一×一公分及二×一公分、左上臂瘀傷十
    二×四公分、左前臂瘀傷十四×四公分併擦傷二×○點一公
    分之傷害。嗣經乙○報警處理，始悉上情。
二、案經乙○訴由臺北市政府警察局中正第二分局報告臺灣臺北
    地方法院檢察署檢察官偵查起訴。
    理  由
一、證據之認定：
    上開事實一之部分，業據證人即告訴人乙○於警詢及偵訊時
    證述明確（偵卷第六頁至第七頁、第十七頁至第十九頁、第
    二七頁至第二八頁參照），並有臺北市立聯合醫院仁愛院區
    （下稱仁愛醫院）診斷證明書一紙在卷可佐（偵卷第八頁參
    照），且被告甲○○於本院九十八年一月二十二日行準備程
    序及審理時，對於上揭事實一之部分均供承不諱（本院當日
    筆錄參照），是依(一)證人即告訴人乙○之指訴、(二)仁愛醫院
    診斷證明書一紙等補強證據，已足資擔保被告於本院審理時
    所為上開任意性自白具有相當程度之真實性，而得確信被告
    上述自白之犯罪事實確屬真實，從而依刑事訴訟法第一百五
    十六條第一項及同條第二項規定，自得依被告上述自白及各
    該補強證據，認定被告確有為上揭事實一所載之傷害犯行，
    本件事證明確，被告犯行堪以認定。
二、論罪科刑之法律適用：
  (一)核被告甲○○所為，係犯刑法第二百七十七條第一項之傷害
    罪。
  (二)爰審酌被告動機雖係為執行其業務，然其眼見告訴人已達七
    十八歲之高齡，與其體力相差懸殊，於發生衝突之時，竟不
    思以和諧態度妥適處理，而逕以暴力相向，造成告訴人之傷
    害非輕，惟其於本院審理時已能坦承犯行，頗知悔悟，態度
    尚佳，且其並無前科，此有臺灣高等法院被告前案紀錄表一
    份在卷可稽，兼衡其智識程度、犯罪動機、目的、手段等一
    切情狀，認公訴人具體求處有期徒刑四月之刑度，尚嫌過重
    ，爰量處如主文所示之刑，並諭知易科罰金之折算標準，以
    示懲儆。
據上論斷，應依刑事訴訟法第二百七十三條之一第一項、第二百
九十九條第一項前段，刑法二百七十七條第一項、第四十一條第
一項前段，刑法施行法第一條之一，判決如主文。
本案經檢察官蔡立文到庭執行職務。
中    華    民    國    98    年    2     月    12    日
                  刑事第九庭法  官  張詩芸
以上正本證明與原本無異。
如不服本判決應於收受送達後10日內向本院提出上訴書狀，並應
敘述具體理由；其未敘述上訴理由者，應於上訴期間屆滿後20日
內向本院補提理由書（均須按他造當事人之人數附繕）「切勿逕
送上級法院」。
                            書記官  顏淑華
中    華    民    國    98    年    2     月    12    日
附錄本案論罪科刑法條全文
中華民國刑法第二百七十七條
（普通傷害罪）
傷害人之身體或健康者，處三年以下有期徒刑、拘役或一千元以
下罰金。
犯前項之罪因而致人於死者，處無期徒刑或七年以上有期徒刑；
致重傷者，處三年以上十年以下有期徒刑。


司法院資訊處製作；財團法人民間司法改革基金會備份。
